【裁判字號】    94,上訴,1692
【裁判日期】    950120
【裁判案由】    強盜等
【裁判全文】
臺灣高等法院高雄分院刑事判決        94年度上訴字第1692號
上  訴  人  臺灣屏東地方法院檢察署檢察官
上  訴  人
即  被  告  乙○○
                    現於臺灣高雄看守所羈押中
選任辯護人  孔福平律師
上列上訴人因被告強盜等案件，不服臺灣屏東地方法院94年度訴
字第499 號中華民國94年10月27日第一審判決（起訴案號：臺灣
屏東地方法院檢察署94年度偵字第2222號），提起上訴，本院判
決如下：
    主  文
原判決關於行使偽造私文書及定執行刑部分均撤銷。
乙○○行使偽造私文書，足以生損害於他人，處有期徒刑肆月。
偽造之「吳順成」署名壹枚、指印壹枚，均沒收。
其他上訴駁回。
乙○○上開第二項所處之刑，與上訴駁回加重強盜罪所處有期徒
刑拾年，應執行有期徒刑拾年壹月。偽造之「吳順成」署名壹枚
、指印壹枚，均沒收。
    事  實
一、乙○○於民國94年2 月15日凌晨，與友人在高雄市○○路、
    中華路交岔口之「錢櫃KTV 」飲酒作樂，後因缺錢花用，竟
    萌生強盜他人財物之不法所有意圖，乃為供強取他人財物之
    用，於同日上午2 時許，先在上開「錢櫃KTV 」店廚房內，
    竊取上開「錢櫃KTV 」店所有之水果刀1 支，並將之藏放在
    外套暗袋內；再於同日上午3 時20分許（起訴書誤載為同日
    上午3 時30分許），帶客觀上對他人生命、身體具危險性
    ，足供兇器使用之上開水果刀1 支（仍藏放在外套暗袋內）
    ，在上開「錢櫃KTV 」店前，見在場輪班之甲○○所駕駛之
    車牌號碼Y6-531號計程車停在該處，認甲○○為女子，較易
    得手而有機可乘，乃向甲○○謊稱欲前往屏東縣枋寮鄉，甲
    ○○未覺有異而應允之，乙○○即進入上開計程車右後座；
    嗣行駛至屏東縣枋寮鄉，甲○○循問乙○○正確之下車地點
    ，乙○○僅稱仍要繼續往前行駛，至同日上午4 時20分許，
    甲○○行經屏東縣枋山鄉加祿堂營區西側門往南約100 公尺
    處，甲○○再詢問乙○○是否要前往加祿堂營區，乙○○仍
    回稱不是，並要甲○○繼續前駛，惟因甲○○見前面道路黑
    暗且無燈光，心覺有異，乃停車再次詢問乙○○真正之目的
    地，乙○○回稱：「要去哪裡，妳會不知道」等語，並即自
    右後座爬至前座，以自外套暗袋內取出上開水果刀，抵住甲
    ○○下頷部之強暴方式，意欲強盜甲○○所有財物，甲○○
    於慌亂中以右手抓住上開水果刀，並與乙○○拉扯，致該水
    果刀刀刃部分因而斷裂，而甲○○所有原放置在左後褲袋之
    MOTOROLA T720 型行動電話手機1 支（序號為000000000000
    00-0號，起訴書誤載為00000000000000-0號）亦因掙扎中掉
    落在車內；後甲○○乘機自上開計程車左前座逃出車外，惟
    因係石子路面致跌倒在地，乙○○亦隨後衝出，自後抓住甲
    ○○衣領，並持尚殘留有一小段刀刃之之上開水果刀，朝甲
    ○○背部、腰部等處揮刺，致甲○○因恐遭殺害而無法抗拒
    ，高喊「錢給你，我要命」等語，而自上衣口袋內取出新臺
    幣（以下同）900 元交付乙○○；甲○○為求活命及拖延時
    間，乃向乙○○謊稱尚有提款卡、現金分別放在上開計程車
    前座、後車廂內，乙○○乃欲再推甲○○進入計程車內，甲
    ○○不肯，與乙○○拉扯間，乘隙逃至上開加祿堂營區門口
    求救；乙○○即接續同前強盜犯意，將上開計程車及掉落在
    車內之行動電話手機1 支據為己有，隨即駕駛上開計程車沿
    省道臺一線向北逃逸，後為免遭人發現，乃將上開計程車棄
    置在屏東縣枋寮鄉○○村○○路○ 段屏南工業區「康庭大廈
    」旁空地。而甲○○經送醫治療後，發現受有下頷部切割傷
    長寬4 公分（縫合7 針）、右拇指切割傷1 公分、右腰部切
    割傷長寬2 公分（縫合2 針）、臉頰部裂傷、背部1 公分X0
    .7 公 分傷口、右膝部7 公分X2公分擦傷等傷害（傷害部分
    未據甲○○提出告訴）。
二、乙○○另基於行使偽造私文書之犯意，於94年2 月15日上午
    10時許，前往屏東縣枋寮鄉水底寮「聯強通訊行」，偽冒為
    「吳順成」，將上開行動電話手機1 支以1,000 元之格價出
    售予陳麒亦，並在中古手機買賣契約書上偽造「吳順成」之
    署名1 枚、指印1 枚，復持之向陳麒亦行使，足生損害於「
    吳順成」及陳麒亦。後陳麒亦再將上開行動電話手機1 支以
    2,800 元之價格出售予不知情之馮桂英，馮桂英再轉交予不
    知情之馮金雄使用。嗣經甲○○報警，警察機關並依上開行
    動電話手機序號通聯記錄，而於94年4 月20日查獲乙○○。
三、案經屏東縣警察局枋寮分局報請臺灣屏東地方法院檢察署檢
    察官偵查起訴。
    理  由
一、程序方面─
  (一)上訴人即被告乙○○（以下簡稱被告）、選任辯護人及檢察
    官於本院迄言詞辯論終結前，均未就甲○○於警詢、偵訊之
    陳述，及陳麒亦、馮桂英於警詢陳述之證據能力為爭執或聲
    明異議；且甲○○業於原審到庭具結作證，並接受交互詰問
    ，對被告對質、詰問權利之行使，並未剝奪；又甲○○於偵
    述中具結之陳述，並無何顯不信之情形，而甲○○、陳麒亦
    、馮桂英於警詢陳述，係就其等遭強盜（指甲○○）或出售
    、購買（陳麒亦、馮桂英）本件行動電話手機之過程為陳述
    ，以其等與被告素不相識，甲○○復係於被告為警查獲前即
    報案指述遭強盜之事實（至於94年4 月20日警詢，則僅係單
    純指認強盜之人為被告），員警自無違反其等意志而為違法
    取供之必要，應認其等上開陳述作成之情況，並無不適當之
    情形；再者，被告坦承有行造偽造私文書犯行，則陳麒亦、
    馮桂英於警詢所為出售或購買本件行動電話手機之陳述，對
    被告自無何更不利之情況。是本院認甲○○於警詢、偵訊之
    陳述，及陳麒亦、馮桂英於警詢之陳述，依刑事訟法第159
    條之1 第2 項、第159 條之5 第2 項規定，均具證據能力。
  (二)至於選任辯護人於本院聲請傳訊甲○○，以證明甲○○於本
    件案發當時，是否已達不能抗拒之情形。惟甲○○業於偵訊
    、原審二度到庭具結作證，就案發之經過詳為證述，並於原
    審接受詰問。是依刑事訴訟法第196 條規定，自無再行傳喚
    甲○○之必要，附此說明。
二、認定犯罪事實所憑證據及理由─
  (一)訊據被告對上開犯罪事實均自白不諱，惟另以：「900 元是
    甲○○自後車廂拿給伊；伊開走計程車是因伊要逃離現場，
    做為代步交通工具」云云；選任辯護人則為被告辯護稱：「
    乙○○雖有強暴、脅迫的行為，惟經甲○○予以抗拒，甲○
    ○之自由意志並未喪失，亦未達不能抗拒之程度；又本案整
    個行為過程，係乙○○以單一行為之數個舉動接續進行，以
    實現其不法所有之意圖，為單純一罪」等語。
  (二)經查：
  １竊盜部分─
    上開竊盜事實，業據被告於警詢、原審、本院陳稱：「水果
    刀1 支是伊於94年2 月15日在高雄市一家KTV 喝酒後拿的」
    （見警卷第7 頁）、「水果刀是從KTV 的廚房拿的」（見原
    審聲羈卷第8 頁）、「伊有偷水果刀，偷水果刀的目的是為
    了行搶」（見本院卷第63頁）等語在卷，並有刀刃已斷裂之
    水果刀1 支扣案可憑。足認被告此部分竊盜自白，與事實相
    符而可信。至於被告另於警詢、偵訊、原審陳稱：「伊竊取
    水果刀1 支，是因之前與他人有衝突，為供防身用」云云（
    見警卷第7 頁，94偵2222號卷第13頁，原審聲羈卷第8 頁）
    ；惟與其於本院之供述不符，亦與被告於竊得本件水果刀後
    ，隨即持之對甲○○為財產犯罪行為之事實不符，應認被告
    於本院上開供述符於事實而可信，併此說明。
  ２強盜部分─
  1.被告於上開時、地，謊稱欲前往屏東縣枋寮鄉，而搭乘甲○
    ○所駕駛之車牌號碼Y6-531號計程車，後至屏東縣枋山鄉加
    祿堂營區西側門往南約100 公尺處，以上開竊得之水果刀1
    支抵住甲○○下頷部，及朝甲○○背部、腰部等處揮刺，致
    甲○○交付900 元，及將上開計程車、甲○○所有掉落在車
    內之動電話手機1 支據為己有之事實，業據：
  證人即被害人甲○○於警詢、偵訊、原審分別陳（證）稱：
    「94年2 月15日伊在高雄市○○路、中華路口『錢櫃KTV 』
    前載一名男子，後來到加祿堂營區，該名男子就拿出尖刀殺
    伊，伊就說『你要錢，我給你，我要性命』，伊從身上拿出
    900 元給他；伊被殺傷，受傷部位是下巴、肚子右側、右拇
    指；乙○○就是強盜伊財物之人」（見警卷第2 、4 頁）、
    「伊於農曆1 月7 日（即94年2 月15日）凌晨3 時20分在高
    雄市○○路、中華路口候客，伊一下車，乙○○就走過來，
    問伊是否要載，說要去枋寮，伊同意載乙○○到枋寮1,300
    元；到了枋寮，乙○○還不下車，叫伊順著臺一線一直走，
    後來看到有一個營區，但乙○○還是不下車，叫伊直走，因
    為越開越暗，伊感覺奇怪，煞車問乙○○要去哪裡，乙○○
    回說『要去哪裡，妳怎會不知道』，乙○○就把刀子劃過來
    ，有劃到伊脖子，伊用右手去接刀子，刀子可能因此弄斷；
    本來是在車子內打鬥，伊開車門跑出來，乙○○拿刀子要殺
    伊，伊背部被砍，乙○○硬要伊把錢拿出來，伊被搶了900
    元、手機、計程車，脖子縫了7 針、腰部2 針；當時乙○○
    一直殺伊，伊為了要活命，就告訴乙○○說伊有多少錢都給
    他；伊與乙○○有近身打鬥，但沒有聞到乙○○有酒味，沿
    路乙○○也與伊講很多話」（見94偵2222號卷第7 、8 頁）
    、「當天凌晨3 時20分，伊在『錢櫃KTV 』排班，輪到伊時
    ，不到1 分鐘乙○○就過來問伊要不要載，後來談成車資1,
    300 元；之後到了枋寮，伊問乙○○要怎麼走，乙○○說要
    過臺一線路橋，後來一直開到兵營門口，伊以為乙○○要去
    兵營，乙○○說不是，伊問乙○○要去哪裡，乙○○就說『
    要去哪裡，妳會不知道』，並拿刀劃伊脖子，伊就用所有的
    力氣用手抓住刀子，伊衝出車外，走二步就摔倒，因為是石
    子路，乙○○也開車門出來抓住伊，拿刀子從後面插伊一刀
    ，一直攻擊伊的背部，伊不知道刀子已經斷了，只知道要活
    命，伊就喊『要錢我給你，我要命』，乙○○說他就是要錢
    ，並馬上把錢拿走；伊的錢不是放在褲袋，是放在口袋，手
    機本來是放在左後褲袋內，可能是在打鬥時掉在地上，被乙
    ○○撿走；伊怕乙○○嫌少，騙他說車上有很多錢，還有前
    面有帶卡，可以去領錢，伊儘量拖延時間，此時車子還在發
    動；乙○○要伊進車子，伊不願意，乙○○踹伊，並把車子
    開走，伊往營區門口求救，當時伊看手錶是4 時30分；刀子
    的樣子伊沒有看到，只看到黑色的東西，什麼刀子伊沒有看
    到；伊肚子有縫2 針，左側脖子有割4 、5 刀，但不用縫」
    （見原審訴字卷第24至27頁）等語明確；核與被告於警詢、
    偵訊、原審分別陳稱：「伊共搶得計程車1 部、手機1 支、
    900 元」（見警卷第8 頁）、「900 元是伊拿刀子出來，甲
    ○○拿給伊；刀子是被甲○○扳壞的」（見94偵2222號卷第
    13頁）、「伊跟甲○○有拉扯，是因伊身上沒有錢，伊要向
    甲○○拿錢，她從身上拿900 元給伊」（見原審聲羈卷第8
    頁）、「檢察官起訴的事實都實在；伊那時是坐在右後座，
    要行搶時，直接從右後座起身爬到前座的空位，刀子放在甲
    ○○的下頷部，甲○○推開刀子，然後開車門跑出去，伊也
    追出去，在外面扭打，甲○○有受傷，部位伊不清楚，伊向
    甲○○要一些車費，甲○○就拿900 元給伊，伊就開車走，
    手機在甲○○與伊扭打時，就掉在車上了；是甲○○自己從
    身上拿錢出來；伊不清楚甲○○身上全部的傷何來，她的脖
    子好像有被伊劃傷」（見原審訴字卷第7 、8 、24、52頁）
    等語大致相符。至於甲○○上開「手機本來是放在左後褲袋
    內，可能是在打鬥時掉在地上」之證述，既屬甲○○個人主
    觀猜測，且甲○○既與被告在上開計程車內有拉扯行為，亦
    有可能導致本件行動電話手機掉落車內，自應以被告上開「
    手機在甲○○與伊扭打時，就掉在車上了」之供述可信，併
    此說明。
  甲○○因被告上開行為，因此受有下頷部切割傷長寬4 公分
    （縫合7 針）、右拇指切割傷1 公分、右腰部切割傷長寬2
    公分（縫合2 針）、臉頰部裂傷、背部1 公分X0.7公分傷口
    、右膝部7 公分X2公分擦傷等傷害，有枋寮醫院診斷證明書
    、建元診所病歷記錄紙及解釋翻譯病歷名詞信函、枋寮醫院
    94年7 月28日枋醫字第054 號函所附甲○○急診病歷在卷可
    稽（見警卷第16頁，原審訴字卷第36至41、65、66頁）；且
    自上開計程車方向盤上所採得檢體，其DNA-STR 型別，排除
    甲○○型別，其餘外來型別與乙○○型別相符，有內政部警
    政署刑事警察局94年6 月7 日刑醫字第0940068912號鑑驗書
    1 紙在卷可憑；復有刀刃已斷裂之水果刀1 支扣案可資佐證
    。
  至於被告上開「900 元是甲○○自後車廂拿給伊；伊開走計
    程車是因伊要逃離現場，做為代步交通工具」辯解云云；惟
    甲○○於偵訊、原審均一再證稱係於計程車外始將身上900
    元交付被告，且被告自警詢至原審，均未曾供稱甲○○係自
    上開計程車後車廂拿取現金交付，甚至於原審仍供稱：「伊
    要向甲○○拿錢，她從身上拿900 元給伊」等語，業如前述
    ，而將現金放置在後車廂，未隨身帶，亦與一般人之習慣
    有違；又被告缺乏交工具，非必以駕駛本件計程車離開為唯
    一之方法，並參酌被告於原審陳稱：「伊要開甲○○的車走
    ，甲○○不肯，之後就打起來」等語（見原審聲羈卷第8 頁
    ），顯見被告於為本件犯行之初，即對本件計程車有不法所
    有之意圖甚明。是被告上開辯解，均不足採信。
  2.選任辯護人固為被告辯護稱：「乙○○雖有強暴、脅迫的行
    為，惟經甲○○予以抗拒，甲○○之自由意志並未喪失，亦
    未達不能抗拒之程度」等語。惟以甲○○為年近50歲之婦女
    ，被告則為一年僅30多歲之青壯男子，被告復持有水果刀1
    支，就被告之體力、氣勢而言，均足以壓制甲○○；且案發
    當時為凌晨時分，路上人車稀少，外在環境對身為女性之甲
    ○○，亦足以使其心生怯懦之意；又以甲○○受有下頷部、
    右拇指、右腰部、臉頰、背部、右膝部多處受傷情形觀察，
    顯見案發當時，甲○○確實受有生命可能遭剝奪之極大壓力
    。是甲○○縱係自行將900 元現金交付被告，亦屬其為求生
    存之舉，應認被告所實施之上開強暴行為，確已致甲○○達
    於無法抗拒之程度。另被告將上開計程車、甲○○所有掉落
    在車內之行動電話手機1 支據為己有之行為，雖係於甲○○
    逃離後所為，惟仍屬被告對甲○○實施強暴行為後，致上開
    物品脫離甲○○持有之結果，仍應認係在被告同一強盜犯意
    下所為之行為。
  3.綜上所述，被告及選任辯護人上開辯解（護），均屬無據。
    被告強盜犯行洵堪認定。
  ３行使偽造私文書部分─
    上開行使偽造私文書之事實，業據被告於警詢、原審、本院
    分別陳稱：「因手機來源不明，所以伊不敢使用真實資料賣
    手機」（見警卷第7 頁）、「手機後來伊拿到水底寮去賣，
    冒用『吳順成』的名字，賣了1,000元」（見原審訴字卷第8
    頁）、「伊有以『吳順成』的名義賣手機，還有簽署押」（
    見本院卷第63頁）等語在卷，核與證人陳麒亦馮桂英於警詢
    分別陳稱：「00000000000000-0序號手機，是伊於94年2 月
    15 日 在伊經營的『聯強通信行』，向一位不知名的男子以
    1,000 元收購，並有『吳順成』的買賣契約，還有簽名捺印
    」（見警卷第9 、10頁）、「00000000000000-0序號手機，
    是伊於94年2 月間在枋寮鄉水底寮『聯強通信行』以2,800
    元購得，再交給伊兒子馮金雄使用」（見警卷第13、14頁）
    等語相符；復有中古手機買賣契約書1紙 在卷可憑（見警卷
    第28頁），而該買賣契約書上之指印，經內政部警政署刑事
    警察局鑑定，與被告右拇指指紋相符，亦有該局94年4 月27
    日刑紋字第0940065038號鑑驗書1 紙在卷可按（見警卷第24
    頁）。足認被告此部分行使偽造私文書之自白，與事實相符
    而可信。
  (三)選任辯護人認「本案整個行為過程，係乙○○以單一行為之
    數個舉動接續進行，以實現其不法所有之意圖，為單純一罪
    」等語。惟按「數行為於同時同地或密切接近之時地實施，
    侵害同一之法益，各行為之獨立性極為薄弱，依一般社會健
    全觀念，在時間差距上，難以強行分開，在刑法評價上，以
    視為數個舉動之接續施行，合為包括之一行為予以評價，較
    為合理，則屬接續犯，而為包括之一罪」、「刑法上之接續
    犯，係指以單一行為，經數個階段，持續侵害同一法益而言
    。被告於竊取第一張空白支票後，非但已予偽造，並經持以
    行使，其偽造有價證券之行為，業已完成，嗣因李某發覺支
    票印鑑模糊，交還被告予以撕毀丟棄，於一星期後，又再竊
    取第二張空白支票，另行偽造行使，應已侵害兩個社會法益
    ，自屬兩個單一之犯罪，兩者之間，殊無接續關係之可言」
    （最高法院86年臺上字第3295號、70年臺上字第2898號判判
    例參照）。本件被告上開竊盜、強盜、行使偽造私文書行為
    ，分別侵害不同之法益，於時間、空間上，亦非於同時同地
    或密切接近之時地實施，各行為有其獨立性，非屬接續犯甚
    明。選任辯護人就此自有誤解，併此說明。
  (四)綜上所述，本件事證已明，被告犯行洵堪認定。
三、論罪及就行使偽造私文書部分撤銷改判之理由─
  (一)核被告就事實欄一所為，係犯刑法第320 條第1 項竊盜罪、
    第330 條第1 項加重強盜罪；就事實欄二所為，係犯刑法第
    216 條、第210 條行使偽造私文書罪。被告以竊取水果刀之
    方法，達其加實行重強盜之目的，有牽連犯之裁判上一罪關
    係，應從一重之加重強盜罪處斷，公訴人雖未就被告上開竊
    取水果刀1 支之犯行提起公訴，惟既與已起訴之加重強盜犯
    行間有牽連犯之裁判上一罪關係，本院自得併予審理。又被
    告在中古手機買賣契約書上偽造「吳順成」署名、指印之行
    為，屬偽造私文書之部分行為，其偽造私文書之低度行為，
    為其後之行使之高度行為所吸收，均不另論罪。再者，刑法
    上之牽連犯係指行為人本僅有犯一罪之故意，惟其方法行為
    或結果行為，另犯其他罪名，而此二罪之間，在客觀上即通
    常觀念，足認具有方法（手段）與目的或原因與結果之牽連
    （或因果）關係者而言；若所犯二罪，僅有偶然之手段與結
    果關係者，尚不得謂為牽連犯；本件被告強盜財物後之處分
    贓物，雖係其犯罪之當然結果而不另成罪，惟其係以行使偽
    造私文書之方式處分贓物，則其偽造行為在客觀上並無當然
    之方法與目的或原因與結果之牽連關係，僅有偶然之手段與
    結果關係而已，自非牽連犯；是被告所犯上開二罪（加重強
    盜罪、行使偽造私文書罪），應分論併罰，公訴人認有牽連
    犯之裁判上一罪關係，自屬誤會。另按「犯強盜罪，於實施
    強暴行為之過程中，如別無傷害之故意，僅因拉扯致被害人
    受有傷害，乃施強暴之當然結果，固不另論傷害罪；然因強
    盜罪非以傷害人之身體為當然之手段，若具有傷害犯意且發
    生傷害之結果，自應另負傷害罪責，如經合法告訴且與強盜
    罪有方法結果之牽連關係，即應依刑法第55條之規定處斷」
    （最高法院91年臺上字第1441號判決號參照）；本件甲○○
    所受上開下頷部切割傷、右腰部切割傷等傷害，並非因單純
    之拉扯行為所致，且依甲○○上開「乙○○拿刀子從後面插
    伊一刀，一直攻擊伊的背部」等語，亦足認被告另有傷害之
    故意，惟甲○○於警詢或偵訊均未表示就傷害部分提出告訴
    ，是本院自不得就此部分加以審理，併此說明。
  (二)原判決就被告所犯加重強盜部分，認罪證明確，因而適用刑
    法第320 條第1 項、第330 條第1 項、第55條、罰金罰鍰提
    高標準條例第1 條前段（原判決此部分漏載，應予補正）之
    規定，並審酌被告被告攜帶兇器公然強盜他人財物，已對社
    會秩序造成嚴重戕害，又對被害人甲○○砍傷之強暴、脅迫
    手法兇殘，若非其手持之水果刀刀刃已經被害人以右手拇指
    扯斷，則被害人所受之傷顯非僅此，且衡其於夜深之時、偏
    靜之地對一女子強盜之高度可責性，對於社會秩序所生危害
    程度，生活狀況，及犯後坦承部分犯行之態度等一切情狀，
    量處有期徒刑10年。經核原判決此部分認事用法均無不合，
    量刑亦稱允當。被告以原判決就加重強盜部分量刑過重，提
    起上訴，無理由，應予駁回。
  (三)原判決就被告所犯行使偽造私文書部分，予以論罪科刑，固
    非無見。惟：被告在中古手機買賣契約書甲方欄（即出賣
    人欄）上書寫「吳順成」，僅在識別該買賣契約書所載物品
    之出售人為何人之意，並非表示簽名之意思，不能認係署押
    ，原判決認被告有偽造此部分「吳順成」署名，尚有未洽。
    被告強盜財物後之處分贓物，係其犯罪之當然結果，自不
    另成立詐欺取財罪，原判決認被告出售本件行動電話手機之
    行為，另犯詐欺取財罪，均有未洽。被告以原判決就行使偽
    造私文書部分量刑太重（不構成詐欺取財罪），檢察官則以
    上開之理由，均提起上訴指摘原判決不當，均有理由，且
    原判決另有上開違誤之處，自應由本院將原判決關於被告行
    使偽造私文書部分及定執行刑部分撤銷改判。
四、科刑、沒收及定執行刑之理由─
  (一)爰審酌被告冒用他人名義處分強盜所得贓物，致損害陳麒亦
    對交易相對人人別判斷之正確性，惟犯後對此部分犯行自承
    不諱，態度尚稱良好，且前未曾受有期徒刑以上刑之宣告，
    有臺灣高等法院被告前案紀錄表在卷可憑等一切情狀，量處
    有期徒刑4 月，以資懲儆。
  (二)被告上開行使偽造私文書罪部分所處之有期徒刑4 月，與上
    開加重強盜罪部分所處之刑有期徒刑10年，定應執行刑為有
    期徒刑10年1 月。
  (三)偽造之中古手機買賣契約書1 紙，經被告向陳麒亦行使，已
    屬陳麒亦所有，惟其上偽造之「吳順成」署名1 枚、指印1
    枚，依刑法第219 條規定，不問屬於被告所有與否，均宣告
    沒收。另扣案刀刃已斷裂之水果刀1 支，為「錢櫃KTV 」所
    有，自不得宣告沒收，併此說明。
五、適用之法律─
  (一)刑事訴訟法第368 條、第369 條第1 項前段、第364 條、第
    299 條第1 項前段。
  (二)刑法第216 條、第210 條、第51條第5 款、第219 條。
本案經檢察官姜麗儒到庭執行職務。
中    華    民    國    95    年    1     月    20    日
                  刑事第七庭    審判長法  官  莊飛宗
                                      法  官  黃憲文
                                      法  官  曾逸誠
以上正本證明與原本無異。
如不服本判決應於收受本判決後10日內向本院提出上訴書狀，其
未敘述上訴理由者，並得於提起上訴後10日內向本院補提理由書
狀（均須按他造當事人之人數附繕本）「切勿逕送上級法院」。
中    華    民    國    95    年    1     月    20    日
                                      書記官  黃富美
附錄本判決論罪科刑法條：
中華民國刑法第330 條第1 項：
犯強盜罪而有第321 條第1 項各款情形之一者，處7 年以上有期
徒刑。
刑法第216 條：
行使第210 條至第215 條之文書者，依偽造、變造文書或登載不
實事項或使登載不實事項之規定處斷。
刑法第210 條：
偽造、變造私文書，足以生損害於公眾或他人者，處5 年以下有
期徒刑。
中華民國刑法第320 條第1 項：
意圖為自己或第三人不法之所有，而竊取他人之動產者，為竊盜
罪，處5 年以下有期徒刑、拘役或500元以下罰金。


司法院資訊處製作；財團法人民間司法改革基金會備份。
